---
title: "Exemples"
author: "Miriam Mota-Foix"
date: "1/14/2020"
output: html_document
editor_options: 
  chunk_output_type: console
---

```{r setup, include=FALSE}
knitr::opts_chunk$set(echo = TRUE, message = F)
```

## Instruccions


Tenim 13 daus:

- 6 verds amb:
    * 3 cervells
    * 2 passos
    * 1 BANG!

- 4 grocs amb:
   * 2 cervells
   * 2 passos
   * 2 BANG!

- 3 vermells amb:
  * 1 cervells
  * 2 passos
  * 3 BANG!
  
  
  

# Funcionament  
  

-   Primera tirada: 
    - Disposem de tots els daus
    - No hi ha cap dau a sobre la taula
    - No hi ha passos que calgui tirar 
    - Tirem 3 daus


- Tirades posteriors: 
    - Tenim els daus de la tirada anterior
    - Hi ha daus a sobre la taula 
    - Es posible que hi hagi passos per tirar
    - Tirem 3 daus



- Accions que podem realitzar: 
    - Tirar 3 daus
    - Mirar quins daus queden dins del cubilet (per defecte)
    - Plantar-nos 




<!-- # ## Tirada quan no hi ha mes daus al cubilet: -->
<!-- # - Hi ha daus a sobre la taula.  -->
<!-- # - Guardem tots el daus? o nomes passos? -->

## Exemple de joc


```{r}

source("rcode_zombies.R")
require("crayon")


set.seed(1)
tots <- c(rep("verd",6),rep("groc",4),rep("vermell",3)) 


TAULA <- NULL
(t1 <- jugar(daus = tots))
(t2 <- jugar(daus = t1$daus_restants, daus_obligatoris = t1$passos))
(t3 <- jugar(daus = t2$daus_restants, daus_obligatoris = t2$passos))

# (t4 <- jugar(daus = t3$daus_restants, daus_obligatoris = t3$passos))
# dau_paint(t4$resultat)
# dau_paint(TAULA)
```


  
  
